【裁判字號】    98,訴,124
【裁判日期】    980218
【裁判案由】    清償借款
【裁判全文】
臺灣高雄地方法院民事判決               98年度訴字第124號
原      告  台中商業銀行股份有限公司
法定代理人  乙○○
訴訟代理人  甲○○
被      告  丙○○
上列當事人間清償借款事件，本院於民國98年2 月18日言詞辯論
終結，判決如下：
    主  文
被告應給付原告新台幣壹佰貳拾萬捌仟元，及自附表所示之利息
起算日起至清償日止，按年息百分之六計算之利息。
訴訟費用新臺幣壹萬貳仟玖佰柒拾玖元由被告負擔。
    事實及理由
二、原告主張：原告持有被告所簽發如附表所示之支票3 張（下
    稱系爭支票），屆期經提示後均因存款不足遭致退票，爰依
    票據之法律關係，訴請被告給付票款及其遲延利息。並聲明
    ：(一)被告應給付原告新臺幣（下同）1,208,000 元，及自附
    表所示之利息起算日（即提示日）起至清償日止，按年息百
    分之6 計算之利息。
三、被告則以：系爭支票係由其簽發借予訴外人可農貿易有限公
    司（下稱可農公司），惟可農公司並未將渠簽發還款之支票
    兌現，故伊亦無法使系爭支票兌現，現伊亦無清償能力還款
    等語，資為抗辯。
四、得心證之理由：
  (一)本件原告主張之事實，已據其提出與所述相符之系爭支票3
    紙、退票理由書3 紙為證，被告對於原告提出之系爭支票係
    由伊簽發，系爭支票係屬真正，並不爭執，故原告上開主張
    ，自堪信為真實。次按在票據上簽名者，依票上所載文義負
    責；發票人應照支票文義擔保支票之支付；執票人向支票債
    務人行使追索權時，得請求自為付款提示日起之利息，如無
    約定利率者，依年利6 釐計算，分別為票據法第5 條第1 項
    、第144 條準用第126 條、第133 條所明定。從而，原告依
    據票據法律關係，請求被告給付如訴之聲明第一項之金額及
    利息，自屬有理由。被告雖以伊遭可農公司欠款，且該公司
    之還款支票無法兌現，致伊無力兌現系爭支票票款云云。惟
    查，此係被告與可農公司間之債權債務關係，且依票據法第
    13條之規定，除執票人取得票據係出於惡意者外，發票人不
    得以自己與執票人之前手間所存抗辯事由，對抗執票人，是
    被告上開抗辯並無足採，亦不影響原告本件之請求。
  (二)綜上所述，原告依票據之法律關係請求被告給付1,208,000
    元，及自如附表所示之利息起算日起至清償日止，按年息百
    分之6 計算之利息，為有理由，應予准許。
  (三)本件係原告全部勝訴，其繳納之第一審訴訟費用即裁判費新
    臺幣12,979元，應由被告負擔。
五、訴訟費用負擔之依據：民事訴訟法第78條。
中    華    民    國    98    年    2     月    18    日
                  民事第四庭  法  官  楊淑珍
正本係照原本作成。
如不服本判決，應於送達後20日內，向本院提出上訴狀並表明上
訴理由，如於本判決宣示後送達前提起上訴者，應於判決送達後
10日內補提上訴理由書（須附繕本）。
中    華    民    國    98    年    2     月    18    日
                              書記官  吳良美
附表：支票
┌──┬─────┬───┬──────┬──────┬──────┬───┬──────┐
│編號│票     號 │發票人│發票日      │金額        │ 付款人     │年利率│利息起算日  │
│    │          │      │            │單位：新臺幣│            │      │（即提示日）│
├──┼─────┼───┼──────┼──────┼──────┼───┼──────┤
│一  │UA0000000 │丙○○│97年5 月14日│412,600元   │聯邦商業銀行│ 6 ％ │97年5月14日 │
│    │          │      │            │            │鳳山分行    │      │            │
├──┼─────┼───┼──────┼──────┼──────┼───┼──────┤
│二  │UA0000000 │丙○○│97年5 月19日│308,700元   │同上        │ 6 ％ │97年5月19日 │
│    │          │      │            │            │            │      │            │
├──┼─────┼───┼──────┼──────┼──────┼───┼──────┤
│三  │UA0000000 │丙○○│97年5 月24日│486,700元   │同上        │ 6 ％ │97年5月26日 │
│    │          │      │            │            │            │      │            │
└──┴─────┴───┴──────┴──────┴──────┴───┴──────┘


司法院資訊處製作；財團法人民間司法改革基金會備份。
